【裁判字號】    89,易,283
【裁判日期】    890424
【裁判案由】    毒品危害防制條例
【裁判全文】
臺灣臺南地方法院刑事判決                          八十九年度易字第二八三號
    公  訴  人  台灣台南地方法院檢察署檢察官
    被      告  甲○○
右列被告因毒品危害防制條例案件，經檢察官聲請簡易處刑 (八十八年度偵字第一一
二三六號)，本院台南簡易庭簽請改依普通程序審理，本院判決如左：
    主  文
甲○○持有第二級毒品，累犯，處有期徒刑伍月，如易科罰金，以參佰元折算壹日。
扣案第二級毒品安非他命壹包（淨重零點零陸公克、包裝重零點參捌公克）沒收銷燬
之。
    事  實
一、甲○○於民國八十七年間犯傷害及毀損罪，經本院分別判處有期徒刑四月及拘役
    三十日，甫於八十八年二月二十四日易科罰金執行完畢，仍不知悔改。復於八十
    八年九月七日下午一時許，於台南縣永康市○○○街二0一號「富麗賓館」五0三
    室，持有第二級毒品安非他命壹小包（淨重○．○六公克、包裝重○．三八公克
    ）經警於上址臨檢查獲。
二、案經台南縣警察局永康分局報請台灣台南地方法院檢察署檢察官偵查起訴。
    理  由
一、訊據被告矢口否認右揭犯行，辯稱：東西不是我的，是（八十八年）九月七日那
    天我跟女朋友去富麗賓館時，有一位朋友阿義去找我他要送我毒品我沒有接受，
    後來他就跟我的女朋友一起吸食。那時我在洗澡我不知道這件事。我現在找不到
    阿義云云。經查，警方在被告所處之富麗賓館查獲安非他命一包之事實，有現場
    照片四幀及安非他命一包可證，該包安非他命經送法務部調查局檢驗結果，確係
    安非他命無誤，有該局檢驗通知書乙紙附卷可稽，被告持有安非他命犯行應屬無
    疑。又被告既不知綽號「阿義」者之真實姓名及聯絡方法，足見其等關係尚非十
    分熟識，而安非他命價格不斐且來源不易，該「阿義」者何以無緣無故要贈與安
    非他命給被告？況且「阿義」來訪被告尚未離去，被告卻逕自去洗澡，殊有違常
    理。被告所辯無非卸責之詞，不足採信。本件事證已臻明確，被告犯行洵堪認定
    ，應依法論科。
二、按安非他命係屬第二級毒品，毒品危害防制條例第二條第一項第二款定有明文。
    被告持有第二級毒品安非他命，核其所為，係犯毒品危害防制條例第十一條第二
    項之罪。被告於八十七年間犯傷害及毀損罪，經本院分別判處有期徒刑四月及拘
    役三十日，甫於八十八年二月二十四日易科罰金執行完畢，有台灣台南地方法院
    檢察署刑案資料查註紀錄表、台灣高等法院被告全國前案紀錄表各乙紙可參，其
    於五年內再犯本件有期徒刑以上之罪，為累犯，應加重其刑。爰審酌被告之品行
    、犯罪之動機、目的、手段及犯罪後飾詞否認等一切情狀，量處如主文所示之刑
    ，並諭知易科罰金之折算標準，以資懲儆。另扣案安非他命一小包（淨重○．○
    六公克、包裝重○．三八公克公克）屬第二級毒品，應宣告沒收銷燬之。
三、又公訴意旨謂扣案吸食工具吸管兩支、棉花棒空瓶一個、濾嘴一個、剪刀兩把，
    而認涉犯毒品危害防制條例第十一條第三項之持有施用毒品之器具罪云云。惟查
    ，本條所謂施用毒品之器具，乃指特定「專供」施用毒品之器具而言，如原來尚
    有其他用途，而僅係一時為行為人利用作為施用毒品之工具，即與本法所謂專供
    施用毒品之器具之要件不符，僅屬供犯罪所用之物。扣案吸管、棉花棒空瓶、濾
    嘴、剪刀等物均另有用途亦非特為施用毒品而製造之產品，殊難認是專供施用毒
    品之器具，自難以該罪相繩。又上開物品皆非違禁物，亦無證據足認被告曾以該
    物品施用毒品，故不予宣告沒收。再公訴意旨既認此部分事實與前揭論罪科刑部
    分有想像競合關係，屬裁判上一罪，爰不另為無罪之諭知，附予敘明。
四、據上論結，應依刑事訴訟法第二百九十九條第一項前段，毒品危害防制條例第十
    一條第二項、第十八條第一項前段，刑法第十一條前段、第四十一條、四十七條
    ，罰金罰鍰提高標準條例第二條，判決如主文。
本案經檢察官張太龍到庭執行職務
中    華    民    國      八十九    年      四      月      二十四      日
                                  臺灣臺南地方法院刑事第一庭
                                      法  官  彭  喜  有
右正本證明與原本無異。
如不服本判決，應於判決送達後十日內，向本院提出上訴狀。
                                      書記官  楊  育  民
中    華    民    國      八十九    年      四      月      二十四      日
附錄本案論罪科刑法條全文
毒品危害防制條例第十一條第二項：
  持有第二級毒品者，處二年以下有期徒刑、拘役或新臺幣三萬元以下罰金。
  持有專供製造或施用毒品之器具者，處一年以下有期徒刑、拘役或新臺幣一萬元以
  下罰金。


司法院資訊處製作；財團法人民間司法改革基金會備份。
